

Sandra Rousselot

Développeuse

Étudiante motivée en développement web, je bénéficie d'une expérience pratique dans la réalisation de sites web acquise au cours de stage. Dotée d'une grande capacité d'adaptation, je sais me montrer proactive et digne de confiance dans la réalisation de mes missions.

Expérience

Janvier 2022-Février 2022

Suite stage de BTS • Développeuse d'application Web • Lycée Jean Monnet

Mai 2021-Juin 2021

Stage de BTS • Développeuse d'application Web • Lycée Jean Monnet

 Création d'application web à l'aide de Visual Studio Code et des langages de programmation HTML, CSS, PHP et SQL.

Formation

Septembre 2020–En cours

Lycée Suzanne Valadon, Limoges Haute-Vienne

BTS SIO SLAM

Septembre 2017-Juin 2019

Lycée Albert Claveille, Périgueux Dordogne

Bac STI2D SIN

Langues

20 rue Charles Baudelaire

zindrarouzeleau@gmail.com

sandra-rousselot.netlify.app

87000, Limoges

0641249007





Chinois



Anglais



Français



Compétences

- HTML/CSS
- JAVA
- SQL
- PHP
- Travail en équipe
- Ponctualité
- Motivation
- Sens de l'initiative
- Analyse des besoins des clients
- Sens des responsabilités